# 求助新准则经营租赁现值计算及折现率问题

提问人：胖豆芽 时间：2019-01-29 15:48:31
请教一个折现的小问题
IFRS 租赁新准则下，经营租赁算租金现值的时候，要采用哪种折现方法？
比如租赁合同 5 年，每年租金递增 5%，每年支付一次。那我是按照每年实付租金用复利现值系数折过来呢，还是算一下每年平均租金用年金现值系数折呢？两种做法会有一点微小的差异，应该选用哪种呢？
此外，对于折现率，实际操作中可否直接使用借款利率？

回答人：chenyiwei
1 、按照每年实付租金用复利现值系数分别折现，将各年的折现值相加。
2 、折现率的确定问题，德勤出过一个专门讨论，供参考。
IFRS_Publications_—A_Guide_to_the_Incremental_Borrowing_Rate—Assessing_the.pdf
(1.46 MB,下载次数: 1154)
2019-1-30 05:50 上传